臺灣桃園地方法院刑事裁定  
111年度聲更一字第14號
聲  請  人  臺灣桃園地方檢察署檢察官
受  刑  人  紀志儒



上列聲請人因受刑人數罪併罰有二裁判以上，聲請定其應執行之
刑（110年度執聲字第5167號），本院於中華民國111年4月22日
以111年度聲字第1063號裁定後，受刑人不服提起抗告，經臺灣
高等法院於111年6月27日撤銷原裁定，並發回本院，本院更為裁
定如下：
    主  文
紀志儒因犯如附表所示各罪，所處如附表所示之刑，有期徒刑部
分應執行有期徒刑柒月。
    理  由
一、聲請意旨係以：受刑人紀志儒因公共危險等案件，先後經判
    決確定如附表，經受刑人聲請，應依刑法第53條、第51條第
    5款、第50條第2項，就有期徒刑部分定其應執行之刑，爰依
    刑事訴訟法第477條第1項規定，聲請裁定定應執行之刑等語
    。
二、刑法第53條應依刑法第51條第5款之規定，定其應執行之刑
    者，由該案犯罪事實最後判決之法院之檢察官，聲請該法院
    裁定之，刑事訴訟法第477條第1項定有明文。又裁判確定前
    犯數罪者，併合處罰之。但有下列情形之一者，不在此限：
    一、得易科罰金之罪與不得易科罰金之罪。前項但書情形，
    受刑人請求檢察官聲請定應執行刑者，依第51條規定定之；
    數罪併罰，有二裁判以上者，依第51條之規定，定其應執行
    之刑；數罪併罰，分別宣告其罪之刑，依下列各款定其應執
    行者：五、宣告多數有期徒刑者，於各刑中之最長期以上，
    各刑合併之刑期以下，定其刑期。但不得逾30年，刑法第50
    條第1項但書第1款、第2項、第53條、第51條第5款亦分別定
    有明文。再二裁判以上數罪，縱其中一部分已執行完畢，如
    該數罪尚未全部執行完畢，因與所謂數罪併罰之各罪中有受
    赦免或因刑法不處罰其行為而免其刑之執行，致僅餘一罪之
    情形有別，自仍應依刑法第53條之規定，定其應執行之刑。
    至已執行部分，自不能重複執行，應由檢察官於指揮執行時
    扣除之，然此與定應執行刑之裁定無涉。
三、經查：
  ㈠本院為受刑人紀志儒所犯如附表所示各罪犯罪事實最後判決
    之法院，而受刑人分別於如附表所示之犯罪時間，因公共危
    險等案件，先後經如附表所示之法院判處如附表所示之刑並
    確定；又因如附表編號1所示之判決確定日期為109年6月18
    日，而受刑人所犯如附表編號2所示之罪，係於此之前所犯
    ，有各該刑事判決書及臺灣高等法院被告前案紀錄表等在卷
    可查。再受刑人所犯如附表編號1所示之罪，屬不得易科罰
    金之罪，附表編號2所示之罪，就有期徒刑之部分，則屬得
    易科罰金之罪，而受刑人雖於臺灣桃園地方檢察署依102年1
    月23日修正之刑法第50條調查受刑人是否聲請定應執行刑調
    查表上之「就上列不得易科罰金與得易科罰金或得易服社會
    勞動之案件，我要聲請定刑（如經法院裁定應執行刑，則不
    得易科罰金或易服社會勞動）」欄位內簽名及捺指印，惟未
    於上述文字前勾選，經本院於111年11月29日提示受刑人上
    開調查表後，受刑人表示：這是我的字，我不太了解程序，
    是我漏勾了，我要請求檢察官幫我定刑，如果可以，希望能
    易科罰金；我之前判的刑，希望可以一起定刑並減輕等語，
    有前開調查表、該日訊問筆錄各1份附卷可查，可認受刑人
    確有請求聲請人就附表所示各罪聲請定應執行刑之意，是聲
    請人依受刑人之請求，向本院所為之聲請，經核與上述數罪
    併罰，應合併定其應執行之刑規定並無不合，故本院認聲請
    人之聲請，確屬正當，應予准許。
　㈡如前所述，本院已給予受刑人關於本件定應執行之刑陳述意
    見之機會，而本件審酌受刑人所犯如附表所示各罪之犯罪態
    樣、犯罪時間間隔、侵犯法益，各罪依其犯罪情節所量定之
    刑，及比例原則、罪刑相當原則等自由裁量權限等情，而為
    整體評價後，就有期徒刑部分，合併定其應執行之刑如主文
    所示。　
  ㈢另受刑人所犯如附表編號2所示之罪，有期徒刑部分雖原得易
    科罰金，但因與其他不得易科罰金之罪併合處罰之結果，本
    院於定應執行刑時，自無再諭知易科罰金折算標準之必要；
    而附表編號2所載併科罰金部分，因本件無刑法第51條第7款
    宣告多數罰金之情形，不發生定應執行刑問題，此部分亦不
    在聲請人聲請範圍內，故應依原判決併予執行；至於如附表
    編號2所示之罪刑已執行完畢，依前開說明，此僅應由檢察
    官於指揮執行時扣除之，與定應執行刑之裁定無涉，併此敘
    明。
 四、依刑事訴訟法第477條第1項，裁定如主文。
中　　華　　民　　國　　111 　年　　12　　月　　16　　日
                  刑事第三庭　法　官　古御詩
以上正本證明與原本無異。
如不服本裁定，應於裁定送達後5 日內向本院提出抗告狀。
　　　　　　　　　　　　　　　書記官　鍾宜君
中　　華　　民　　國　　111 　年　　12　　月　　16　　日

附表：
編　　　　　號  1 2 罪　　　　　名  肇事致人傷害逃逸罪 不能安全駕駛動力交通工具罪 宣　　告　　刑  有期徒刑6月 有期徒刑2月，併科罰金新臺幣3萬元，有期徒刑如易科罰金，罰金如易服勞役，均以新臺幣1,000元折算1日（聲請意旨未載罰金刑之部分，應予補充） 犯　罪　日　期  民國107年5月18日 109年5月28日 偵查(自訴)機關 年　度　案　號  臺灣桃園地方檢察署（下稱桃園地檢）107年度偵字第23407號 桃園地檢109年度速偵字第3085號 最　後 事實審  法院 臺灣高等法院 臺灣桃園地方法院  案號 108年度交上訴字第226號 109年度交簡上字第280號  判決日期 109年5月12日 110年2月26日 確　定 判　決 法院 臺灣高等法院 臺灣桃園地方法院  案號 108年度交上訴字第226號 109年度交簡上字第280號  判決日期 109年6月18日 110年2月26日 是否為得易科罰金之案件  否 是  備註   桃園地檢109年度執他字第2488號（111年度執更字第737號） 桃園地檢110年度執字第5167號（已執畢）